---
title: "APPLICATION PRATIQUE : Calculer la prévalence et son intervalle de confiance avec R "
output: html_notebook
---




## APPLICATION PRATIQUE : Calculer la prévalence et son intervalle de confiance avec R 


# Calculer la Prévalence avec R

# Commentaire : La prévalence est une mesure en santé publique qui indique la proportion d'individus malades dans une population à un moment donné.

```{r}
# Définition des variables
cas <- 150
population <- 1000

# Calcul de la prévalence
prevalence <- cas / population
prevalence  # Résultat : 0.15 (15%)
``` 

# Calculer les Intervalles de Confiance

# Commnentaire : Une seule valeur de prévalence n’est pas suffisante, car il y a une incertitude liée à l’échantillonnage. Un intervalle de confiance donne une fourchette où la vraie prévalence se situe avec 95% de probabilité

```{r}
library(binom)
binom.confint(150, 1000, conf.level = 0.95, methods = "exact") # Pour l’intervalle exact (Clopper-Pearson) "n<50"
binom.confint(150, 1000, conf.level = 0.95, methods = "asymptotic") # Pour l’intervalle de Wald "n≥500"
binom.confint(150, 1000, conf.level = 0.95, methods = "wilson") # Pour l’intervalle de Wilson "50≤n<500"

```


```{r}
# Nous allons encadré la prévalence précédemment obtenue avec la méthode de  Wald 

result <- binom.confint(cas, population, conf.level = 0.95, methods = "asymptotic")
# Prévalence: 15% (12,79 - 17,21), cela signifie que dans 95% des cas, la vraie prévalence est dans cet intervalle.
```


# Visualisation de l'intervalle de confiance selon la méthode de  Wald

# Commentaire : Une représentation graphique permet de mieux comprendre l’incertitude associée à l’estimation.

```{r}
# Je charge la bibliothèque ggplot
library(ggplot2)

# Je crée un data frame pour ggplot2
df <- data.frame(
  Methode = "Wald", 
  Prevalence = prevalence * 100,  # Conversion en pourcentage
  Lower = result$lower * 100,  # Limite inférieure de l'IC
  Upper = result$upper * 100   # Limite supérieure de l'IC
)

# Visualisation avec ggplot2
ggplot(df, aes(x = Methode, y = Prevalence)) +
  geom_point(color = "#0072B2", size = 5) +  # Point bleu pour la prévalence
  geom_errorbar(aes(ymin = Lower, ymax = Upper), width = 0.2, color = "red", size = 1.2) +  # Barre d'erreur en rouge
  labs(
    title = "Prévalence avec Intervalle de Confiance à 95% (Méthode de Wald)",
    subtitle = paste("Cas :", cas, "| Population :", population, "| Prévalence estimée :", round(prevalence * 100, 2), "%"),
    y = "Prévalence (%)",
    x = "Méthode d'estimation"
  ) +
  theme_minimal(base_size = 14) +
  theme(
    plot.title = element_text(face = "bold", size = 16, hjust = 0.5),
    plot.subtitle = element_text(size = 12, hjust = 0.5),
    axis.title.x = element_text(face = "bold"),
    axis.title.y = element_text(face = "bold")
  )

```

# Conclusion

# Le script en R permet de :

- Calculer la prévalence d’une maladie dans une population ;
- Évaluer l’incertitude en générant un intervalle de confiance à 95% ;
- Comparer différentes méthodes (Clopper-Pearson, Wald, Wilson);
- Visualiser les résultats de manière intuitive avec un graphique ggplot2.

# Application en santé publique :

- Utilisé pour suivre les épidémies et les tendances sanitaires;
- Permet aux décideurs de prendre des mesures adaptées en fonction de la précision des estimations.

# "Envie d’essayer par vous-même ? Téléchargez le script complet via le lien en description !"





















